最　高　行　政　法　院　裁　定
　　　　　　　　　　　　　　　　　　 96年度裁字第02420號
聲　請　人　甲○○
上列聲請人因與相對人國立臺北大學間有關教育事務事件，對本
院中華民國96年6月7日96年度裁字第1204號裁定，聲請再審。本
院裁定如下：
　　主  文
再審之聲請駁回。
再審訴訟費用由聲請人負擔。
　　理  由
一、按當事人對本院裁定聲請再審，依行政訴訟法第283條準用
    同法第277條第1項第4款規定，必須表明再審理由。所謂表
    明再審理由，必須指明確定裁定有如何合於行政訴訟法第
    273條或第274條所定再審事由之具體情事，始為相當，倘僅
    泛言有再審事由而無具體情事，難謂已合法表明再審事由，
    其再審之聲請，即屬不合法。
二、本件聲請人前因有關教育事務事件，提起行政訴訟，經臺北
    高等行政法院以89年度訴字第711號裁定駁回，聲請人不服
    ，復提起抗告，經本院91年度裁字第403號裁定駁回後，聲
    請人曾先後聲請再審，分別經本院以92年度裁字第775號裁
    定、93年度裁字第937號裁定、94年度裁字第1972號裁定、
    95年度裁字第1943號裁定、95年度裁字第2805號裁定、96
    年度裁字第1204號裁定（下稱原裁定）駁回各在案。茲聲請
    人對原裁定聲請再審，其意旨略以：大學教師任教課程、授
    課時數與時間之安排等，涉及專業知識與學術成就，應為教
    師與學校之權利義務關係，其既非工作條件，亦非管理措施
    ，應屬對教師資格與身分所得享有之重大權益，自屬行政處
    分。然前揭抗告及再審等裁定，以相對人未經聲請人之同意
    而調動排課，不得視為行政處分而不得提起訴願，並認縱得
    提起訴願亦已逾越訴願期間，其前後之理由顯然矛盾，並以
    本院歷次裁定應適用訴願法第2條第1項、行政訴訟法第5條
    第1項之規定，卻未具體敘明理由即逕依訴願法第1條第1項
    、行政訴訟法第4條第1項而為裁判，有違司法院釋字第185
    號及第416號解釋意旨，而屬適用法規顯有錯誤，並有違法
    律明確性原則及行政處分明確性原則，爰依行政訴訟法第27
    3條第1項第1款、第2款、第4款、第9款、第12款、第13款、
    第14款及第276條第1項規定聲請再審，並聲請保全證據等語
    。
三、經查，原裁定係以聲請人未具體表明再審事由而以不合法駁
    回聲請人之聲請，然聲請人對原裁定聲請再審為不合法而駁
    回之論斷，究竟有何合乎法定再審事由之具體事實，並無一
    語指及，核其聲請意旨均為原裁定前程序之實體爭議事項，
    並泛引行政訴訟法第273條第1項第1款、第2款、第4款、第9
    款、第12款、第13款、第14款聲請再審，揆諸首揭說明，自
    難認為已合法表明再審事由。此外，就證據保全部分，亦無
    從依聲請人所提出之再審聲請狀中究明聲請人所主張應調查
    、保全之證據為何，或者與原聲請再審是否合法有何關係，
    自亦無從加予審酌、判斷，故本件之聲請為不合法，應予駁
    回。
四、據上論結，爰依行政訴訟法第283條、第278條第1項、第104
    條、民事訴訟法第95條、第78條，裁定如主文。
中　　華　　民　　國　　96　　年　　10　　月　　25　　日
                  第一庭審判長法  官　高　啟　燦
                              法  官  黃　璽　君
                              法  官　廖　宏　明
                              法  官　楊　惠　欽
                              法  官　林　樹　埔
以  上  正  本  證  明  與  原  本  無  異
中　　華　　民　　國　　96　　年　　10　　月　　25　　日
　　　　　　　　　　　　　　　書記官　吳　玫　瑩
